CARMEN LUYO

FRONT END DEVELOPER

c.luyorosales@gmail.com

ABOUT ME

Soy Carmen Luyo Rosales y soy Front End Developer, graduada de Laboratoria 2015 - I, soy proactiva, responsable, autodidacta, y me desempeño como desarrolladora en múltiples proyectos web. Trabajo conceptualizando ideas de negocio en la web, diseñando la mejor experiencia de usuario.

Con ganas de aprender más sobre el área de tecnología en la que me desempeño, manejo herramientas y lenguajes de programación como: HTML, CSS, JavaScript, JQuery, Sass, incluyendo también SEO, UX, QA.

EDUCACIÓN

Laboratoria | 2015

Front end developer Junior

Cibertec | 2016

Computación e Informática 1 ciclo

EXPERIENCE

Coronel Smith

Junio2015 - Agosto 2015

- Desarrollar páginas webs con wordpress.
- Crear Mailing con Mailchimp.

PastPresentFuture

Agosto 2015 - Agosto 2016

- Desarrollar paginas webs con wordpress.
- Elaborando páginas modernas, comprendiendo la experiencia del usuario, trabajando con un código ordenado y herramientas como HTML5,CSS3, JavaScript, Responsive Design.

DgtAlliance

Agosto 2016- Junio 2017

- Desarrollar páginas webs con wordpress.
- Implementando SEO en las websites.
- Q.A.
- Optimización de website.

Grupo Avatar Pucp

julio 2017- Actualidad - Frelance in house

 Desarrollando la plataforma de Oráculo matemágico, utilizando nuevas tecnologías como Angular4, y Typescript, usando metodologías Ágiles, Git, Q.A. y UX

HABILIDADES:

- Github
- Wordpress
- Ux
- QA
- Seo
- html5, css3, js, sass,gulp, pug